# Index

---
title: "Análisis de series de tiempo - IPC en Colombia"
author: "Isabel Fernandez, Luis Guillermo Cortés, Jhonny Alejandro Cardenas Rojas"
date: "`r Sys.Date()`"
output: 
  pdf_document: default
  html_document: 
    df_print: paged
documentclass: book
bibliography:
- book.bib
- packages.bib
description: |
  "Se presenta este libro como trabajo principal de Análisis de series de tiempo."
link-citations: true
github-repo: https://github.com/LGuillermoCortes/Bookdown_Series.git
site: bookdown::bookdown_site
---


# **Propuesta**

La propuesta se enfocará en el análisis de la serie de tiempo de la variacion anual del Índice de Precios al Consumidor (IPC) en Colombia, suministrada por el DANE, la cual contiene datos desde el 1 de julio de 1955 hasta el 1 de octubre de 2024 con una frecuencia mensual. El IPC es un indicador clave para medir la variación de los precios de una canasta de bienes y servicios en el tiempo, y es fundamental para el análisis económico, la toma de decisiones políticas y la planificación financiera empresarial o personal.

# **Referencia**

DANE -  https://sitios.dane.gov.co/ipc/visorIPC/#!/

# **Herramientas utilizadas**

Para la publicación del libro Bookdown, se utiliza R-Studio como software editor e intermediario entre el repositorio creado en GitHuB que a su vez permite la publicación del libro mediante un enlace web.

# **Carga de los datos**

Inicialmente se carga la base de datos que contiene la variable a estudiar.A continuación se muestra una breve visualización de la data.

```{r echo=TRUE, message=FALSE, warning=FALSE}
Data<-read.csv("Datos.csv")
```

```{r echo=TRUE, message=FALSE, warning=FALSE}
library(dplyr)
glimpse(Data)
```
# **Descripción de la base de datos**

Como se puede observar en la anterior tabla, el dataset se compone de 7 variables y 832 registros.Todas las variables  identificadas como tipo caracter. 

A continuación se define una tabla la cual indica el tipo de adecuado de cada una de las variables:

```{r echo=TRUE, message=FALSE, warning=FALSE}
Resumen_variables<-data.frame(
  Variable= c("Mes","IPC","DTF","usura E.A.","usura M.V.","usura DTF","usura IPC"),
  Tipo_variable= c("Fecha","Numerica","Numerica","Numerica","Numerica","Numerica","Numerica")
  )
print(Resumen_variables)
```
