---
output:
  pdf_document: default
  html_document: default
---
# Index
--- 
title: "Análisis de series de tiempo - IPC en Colombia"
author: "Isabel Fernandez, Luis Guillermo cortés"
date: "`r Sys.Date()`"
output:
  pdf_document: default
  html_document:
    df_print: paged
documentclass: book
bibliography:
- book.bib
- packages.bib
description: |
  "Se presenta este libro como trabajo principal de Análisis de series de tiempo."
link-citations: true
github-repo: https://github.com/LGuillermoCortes/Bookdown_Series.git
site: bookdown::bookdown_site
---


Propuesta:
La propuesta se enfocará en el análisis de la serie de tiempo del Índice de Precios al Consumidor (IPC)  de Colombia, suministrada por el DANE, la cual contiene datos desde el 1 de julio de 1955 hasta el 1 de octubre de 2024 con una frecuencia mensual. El IPC es un indicador clave para medir la variación de los precios de una canasta de bienes y servicios en el tiempo, y es fundamental para el análisis económico, la toma de decisiones políticas y la planificación financiera.

Fuente:  
DANE -  https://sitios.dane.gov.co/ipc/visorIPC/#!/

Herramientas utilizadas:
Para la publicación del libro Bookdown, se utilizó R Studio, en el cual se cargaron los datos a trabajar, y posteriormente se cargan a la plataforma GitHub.

## Preview book


```{r eval=FALSE}
bookdown::serve_book()
```


```{r include=FALSE}
# automatically create a bib database for R packages
knitr::write_bib(c(
  .packages(), 'bookdown', 'knitr', 'rmarkdown'
), 'packages.bib')
```
